【裁判字號】    97,抗,476
【裁判日期】    970522
【裁判案由】    宣告沒收
【裁判全文】
臺灣高等法院刑事裁定                   97年度抗字第476號
抗  告  人
即  被  告  甲○○
上列抗告人因宣告沒收案件，不服臺灣基隆地方法院中華民國97
年4月17日裁定（97年度聲字第309號），提起抗告，本院裁定如
下：
    主  文
抗告駁回。
    理  由
一、按犯山坡地保育利用條例之罪者，其墾殖物、工作物、施用
    材料及所使用之機具沒收之，山坡地保育利用條例第34條第
    5項定有明文。次按檢察官依第253條或第253條之1為不起訴
    或緩起訴之處分者，對供犯罪所用、供犯罪預備或因犯罪所
    得之物，以屬於被告者為限，得單獨聲請法院宣告沒收，刑
    事訴訟法第259條之1復有明定。再按於地上、地下施工使成
    為具有特定用途之設施者，即可稱之為工作物（最高法院79
    年度第1次刑事庭會議決議 (二)參照）。
二、原裁定意旨略以：被告所違反山坡地保育利用條例案件，前
    經臺灣基隆地方法院檢察署檢察官以95年度偵字第4840號為
    緩起訴處分，期間自96年1月15日起，至97年1月14日止，為
    期1年，業已屆滿等情，有上開偵查卷附緩起訴處分書、緩
    起訴處分命令通知書可稽。且被告甲○○於檢察官訊問時業
    已坦承本案鐵皮屋1間及水泥地係其違反山坡地保育利用條
    例所興建、鋪設之工作物，並經證人即臺北縣政府農業局職
    員邵哲良於檢察官訊問時具結證述明確（見臺灣基隆地方法
    院檢察署95年度偵字第4840號偵查卷宗第22至24頁、第33頁
     ），且有台北縣萬里鄉○○里○○段磺溪子小段129-4地號
    之土地登記謄本乙紙、臺北縣違規使用山坡地涉及違反水土
    保持法、山坡地保育利用條例案件現場會勘紀錄1件、照片
    14幀、臺灣基隆地方法院檢察署97年3月27日勘驗筆錄及台
    北縣汐止地政事務所97年3月31日北縣汐地測字第097000402
    7號函覆之複丈成果圖各1份（見臺灣基隆地方法院檢察署95
    年度偵字第4840號偵查卷宗第11至18、27頁、臺灣基隆地方
    法院檢察署96年度緩字第46號執行卷宗第33至38頁）附卷可
    資佐證，足認坐落於台北縣萬里鄉○○里○○段磺溪子小段
    129-4地號如原裁定附圖所示 (甲)範圍之水泥地（面積捌拾
    壹平方公尺）及如原裁定附圖所示 (乙)範圍之鐵皮屋（面
    積壹佰陸拾壹平方公尺）確為被告甲○○因犯罪所得及供犯
    罪所用之物。原審乃依山坡地保育利用條例第34條第5項，
    裁定將被告所興建之上開鐵皮屋1間及水泥地沒收，經核於
    法並無不合。抗告意旨略以：其所蓋之鐵皮屋只供遮風避雨
    之用，並無營利，請求給予重新申請之機會，勿為沒收宣告
    云云，惟此並非法定可免除沒收之事由，被告執此指摘原裁
    定不當，為無理由，應予駁回。
三、據上論結，應依刑事訴訟法第412條，裁定如主文。
中    華    民    國    97    年    5     月    22    日
                  刑事第十五庭審判長法  官  吳昭瑩
                                    法  官  李釱任
                                    法  官  蘇隆惠
以上正本證明與原本無異。
不得再抗告。
                                    書記官  吳玉華
中    華    民    國    97    年    5     月    23    日


司法院資訊處製作；財團法人民間司法改革基金會備份。
